【裁判字號】    99,交聲,2255
【裁判日期】    991214
【裁判案由】    交管條例聲異
【裁判全文】
臺灣板橋地方法院交通事件裁定        99年度交聲字第2255號
原處分機關  臺北市交通事件裁決所
異  議  人
即受處分人  洪平和
上列異議人即受處分人因違反道路交通管理處罰條例案件，對於
臺北市交通事件裁決所於民國99年7 月13日所為之處分（原處分
案號：北市裁罰字第裁22-A1A241070號），聲明異議，本院裁定
如下：
    主  文
異議駁回。
    理  由
一、原處分意旨略以：異議人即受處分人洪平和（下稱受處分人
    ）於民國99年4 月26日18時30分許，駕駛車牌號碼681-NX號
    營業小客車，行經臺北市○○路86巷口，因「迴車前未注意
    來往車輛擅自迴轉、違反道路交通安全規則肇事致人受傷」
    之違規事實，為臺北市政府警察局以北市警交大字第A1A241
    070 號舉發違反道路交通管理事件通知單當場製單舉發，原
    處分機關乃於99年7 月13日依道路交通管理處罰條例第49條
    第5 款、第63條第1 項第1 款（原裁決書漏載第1 款）及第
    61條第3 項之規定，裁處受處分人罰鍰新臺幣（下同）600
    元，並記違規點數共計4 點。
二、聲明異議意旨則以：伊於上開時、地，因迴車轉彎時與林雅
    婷騎乘之車號108-EQB 號機車發生輕微擦撞，兩部車輛車速
    都很慢，擦撞之後伊馬上停下，林雅婷因重心不穩而摔下車
    ，林小姐摔車後身體有些疼痛，伊趕緊叫救護車送她至台大
    醫院，初步X 光檢查發現脊椎尾端疑似有裂痕，但後來經過
    更深一層核磁共振檢查證實那傷是林小姐天生原有的裂痕，
    與本次交通事故無關，後來不到一個月伊就與林小姐達成和
    解，現早已身體無恙，然臺北市交通大隊竟舉發伊「迴車前
    未注意來車，擅自迴轉，致人受傷」，要罰伊4 點，與事實
    不符，且伊家中上有一老，下有離婚妻子及兩名待栽培子女
    ，全家都靠伊這份計程車收入勉強渡日，為此爰依法聲明異
    議。
三、按汽車駕駛人迴車前，未依規定暫停，顯示左轉燈光，或不
    注意來、往車輛、行人，仍擅自迴轉者，處600 元以上1800
    元以下罰鍰；又汽車駕駛人，駕駛汽車違反道路交通安全規
    則，因而肇事致人受傷者，記違規點數3 點；另汽車駕駛人
    有同條例第49條情形者，除依原條款處罰鍰外，並予記違規
    點數1 點，道路交通管理處罰條例第49條第5 款、第61條第
    3 項、第63條第1 項第1 款分別定有明文。
四、經查：
（一）本件受處分人於99年4 月26日18時30分許，駕駛車牌號碼
      681-NX號營業小客車，沿臺北市○○路北向南方向行駛，
      至師大路86巷口往北迴轉時，與同路段由北向南直行之林
      雅婷駕駛車牌號碼108-EQB 號重型機車發生碰撞，受處分
      人所駕駛之前揭營業小客車左側前保險桿撞及林雅婷所駕
      駛之上開重型機車右側車身，並使林雅婷身體多處擦撞傷
      等情，有臺北市政府警察局交通警察大隊道路交通事故初
      步分析研判表、道路交通事故現場圖、道路交通事故補充
      資料表、交通事故談話紀錄表、現場照片5 張等在卷可稽
      ，且為異議人不爭執，堪信為真實。
（二）又本件事故地點臺北市○○路86巷口路中並無阻隔視線之
      障礙物，此觀乎卷附道路交通事故現場圖及調查報告表(一)
      自明，是受處分人於上揭時、地迴轉時，若確有暫停並由
      後照鏡觀察後方有無來車，顯然可以注意到其後方駛來由
      林雅婷駕駛之108-EQB 號重型機車，而得即時加以閃避，
      詎異議人捨此不為，未於迴轉前注意往來車輛即擅自迴轉
      ，始肇生本件行車事故，並使林雅婷受傷，其違規行為至
      為明確。另受處分人雖質以：林雅婷之脊椎裂傷與本件交
      通事故無關，且既已達成和解為何員警仍舉發其違規云云
      ，惟查林雅婷確實因本件事故，而受有身體多處擦撞傷，
      有道路交通事故補充資料表及調查報告表(二)存卷可參，堪
      認受處分人之前揭違規行為因而肇事致人受傷，允無疑義
      ，此之受傷係指身體擦撞傷，與脊椎裂傷無涉，再受處分
      人雖與林雅婷於事後達成和解，惟尚無從因達成民事和解
      而解免本件行政裁罰責任，是受處分人前述指摘，顯有誤
      會。
五、綜上所述，本件受處分人確於上開時地，駕駛車牌號碼681-
    NX號營業小客車，有「迴車前未注意來往車輛擅自迴轉、違
    反道路交通安全規則肇事致人受傷」之違規事實，堪以認定
    。原處分機關依道路交通管理處罰條例第49條第5 款、第63
    條第1 項第1 款（原裁決書漏載第1 款）及第61條第3 項之
    規定，裁處受處分人罰鍰600 元，並記違規點數4 點，核無
    違誤。從而，本件聲明異議為無理由，應予駁回。
據上論斷，應依道路交通管理處罰條例第87條第2 項，道路交通
事件處理辦法第18條，裁定如主文。
中    華    民    國    99    年    12    月    14    日
                  交通法庭  法  官  廖欣儀
以上正本證明與原本無異。
如不服本裁定應於送達後5日內向本院提出抗告狀。
                            書記官  顏偉林
中    華    民    國    99    年    12    月    14    日

司法院資訊處製作；財團法人民間司法改革基金會備份。
